臺灣臺南地方法院刑事判決　　　　　　　 94年度訴字第889號
公　訴　人　臺灣臺南地方法院檢察署檢察官
被　　　告　丙○○
選任辯護人　黃慕容　律師
上列被告因違反槍砲彈藥刀械管制條例案件，經檢察官提起公訴
（94年度偵字第4240號），本院判決如下：
    主  文
丙○○未經許可，寄藏可發射子彈具有殺傷力之改造手槍，處有
期徒刑參年肆月，併科罰金新臺幣拾萬元，罰金如易服勞役，以
新臺幣玖佰元即銀元參佰元折算壹日。扣案仿ＢＥＲＥＴＴＡ廠
八四型半自動手槍製造之玩具手槍換裝土造金屬槍管改造而成之
改造手槍壹把（槍枝管制編號：0000000000號，含彈
匣壹個）沒收之。
    事  實
一、丙○○明知可發射子彈具有殺傷力之改造槍枝，非經中央主
    管機關許可不得為人寄藏，竟於民國九十三年十一月間某日
    ，受未取得主管機關許可即擅自持有可發射適用子彈具殺傷
    力之改造仿ＢＥＲＥＴＴＡ廠八四型半自動手槍製造之玩具
    手槍換裝土造金屬槍管改造而成之改造手槍一把（槍枝管制
    編號：0000000000號，含彈匣一個）之其男友甲
    ○○之託，為其寄藏上開改造手槍，而未經許可而無故將上
    開手槍寄藏於其所使用之車號六一九五—ＪＦ號（該車登記
    所有人丙○○之母即李秀卿）之自小客車後行李廂原放置備
    胎處。嗣於九十十四年三月二十八日晚上六時五十八分許，
    經臺灣臺南地方法院檢察署檢察官指揮行政院海岸巡防署臺
    南縣機動查緝隊及臺南縣警察局等司法警察，在前揭車輛查
    獲上開改造手槍一把，而查知上情。
二、案經臺南縣警察局報告臺灣臺南地方法院檢察署檢察官偵查
    起訴。
    理  由
一、訊據被告丙○○雖坦承警方有於其所使用之前揭車輛後行李
    箱原放置備胎處查獲上開改造手槍之事實，惟矢口否認有何
    為其男友甲○○寄藏改造手槍之犯行，辯稱：伊不知道其男
    友甲○○有將上開手槍放在其所使用之前揭車輛處云云。然
    查：
（一）本案警方係於九十四年三月二十八日晚上六時五十八分許
      ，經取得被告丙○○之同意而搜索被告丙○○所使用之車
      號六一九五—ＪＦ號車輛，並於上開車輛之行李箱原來放
      置備胎處扣得上開改造手槍一把等物之事實，有行政院海
      岸巡防署臺南縣機動查緝隊搜索扣押筆錄、行政院海岸巡
      防署臺南縣機動查緝隊扣押物品收據、臺南縣警察局刑事
      警察隊扣押物品目錄表、自願搜索同意書（見臺南縣警察
      局南縣警刑字第○九四○○○七一五三號刑案偵查卷宗第
      二八頁至三三頁）等在卷可稽（上開搜索扣押筆錄、扣押
      物品收據及扣押物品目錄表等係屬公務員職務上制作之紀
      錄文書，復無證據顯示有何顯不可信之情況存在，依現行
      刑事訴訟法第一百五十九條之四第一款之規定，均具有證
      據能力，得作為判斷事實之依據，附此敘明）；而被告丙
      ○○於警詢中對於上揭查獲過程及扣案物品，除表示不知
      扣案物品為何人所有外，餘對搜索過程均表示無意見，有
      警詢筆錄可證。是稽之上情，堪認警方上開於九十四年三
      月二十八日在被告丙○○所使用之車號六一九五—ＪＦ號
      車輛後行李箱原放置備胎處搜得改造槍枝一把等物之事實
      ，當可認定。
（二）次查，警方於被告丙○○上開所使用之車號六一九五—Ｊ
      Ｆ號車輛之後行李箱原放置備胎處所扣得之改造手槍一把
      ，經送內政部警政署刑事警察局以性能檢驗法、試射法及
      動能測試法鑑定結果為：認仿ＢＥＲＥＴＴＡ廠八四型半
      自動手槍製造之玩具手槍換裝土造金屬槍管改造而成之改
      造手槍，機械性能良好，可擊發適用子彈，認具殺傷力等
      情，有該局九十四年五月十日刑鑑字第○九四○○五二七
      一一號槍彈鑑定書一份存卷可按（見臺灣臺南地方法院檢
      察署九十四年度偵字第四二四○號偵查卷宗第二二至三四
      頁，另前開鑑定書雖屬傳聞證據，然被告丙○○及其辯護
      人於本院言詞辯論終結前，均未就該鑑定書之證據能力為
      爭執或聲明異議，且本院審酌該文書乃基於專業知識所作
      成，且未敘述本件案發經過等事實，而具有相當之中立性
      ，其作成過程並無不適當，依刑事訴訟法第一百五十九之
      五條第二項、第一項，自得作為證據。），由上開鑑定報
      告之鑑驗結果，足認前開於被告丙○○所使用之車號六一
      九五—ＪＦ號車輛上所扣之改造手槍一把，係屬槍砲彈藥
      刀械管制條例所規範管制之槍砲無訛。
（三）復查，警方依臺灣臺南地方法院檢察署九十四年二月二十
      一日九十四年乙○惟慎監續字第一八六號通訊監察書監聽
      被告丙○○所持用之門號0000000000號行動電
      話所得之錄音帶譯製成之通訊譯文其內容顯示，於九十四
      年三月九日下午六時二十三分許，證人甲○○以公共電話
      撥入該被告所持用之行動電話後，證人甲○○曾告知被告
      丙○○：「我東西藏在後面的車廂，妳不要把車隨便借給
      別人」等語，而被告丙○○則回覆：「好、好」等語一節
      ，有上開通訊監察書及通訊譯文等影本附於卷內可稽（見
      本院卷二七、三四頁及臺灣臺南地方法院檢察署九十四年
      度偵字第四二四○號偵查卷宗第二六頁。而按電話監聽紀
      錄，僅屬依據監聽錄音結果予以翻譯之文字，固具文書證
      據之外觀，但實際上仍應認監聽所得之錄音帶，始屬調查
      犯罪所得之證物，乃刑事訴訟法第一百六十五條之一第二
      項所稱之新科技證物，如其蒐證程序合法，自具證據能力
      ，不生須依同法第一百五十八條之四規定，認定其證據能
      力應審酌人權保障及公共利益均衡維護之問題。至審判期
      日提示錄音譯文供當事人辨認、表示意見並為辯論者，無
      非便宜行事，屬事實審法院調查證據程序事項，最高法院
      九十四年度臺上字第四六六五號判決可資參照，在此敘明
      。）。證人甲○○於本院審理時，已證訴其上開所稱之「
      東西」，係指扣案之改造手槍等物等語（見本院卷第八十
      ）。由上開證人甲○○證訴其告知被告丙○○車後所放的
      「東西」，即係指本案扣案之改造手槍，復觀之被告丙○
      ○回答時並未繼續追問證人甲○○該東西為何物，且參之
      被告丙○○供述其與證人甲○○均甚少使用本案車輛後行
      李箱，可知被告丙○○對於證人甲○○告知其「東西」放
      置於後行李箱一節，並無混淆為其他渠等可能置放於車輛
      後行李箱之物品之可能，是如證人甲○○放置於後行李箱
      之「東西」為被告丙○○所不知悉之物品，衡情被告丙○
      ○當會繼續追問，然由上開證人甲○○與被告丙○○之對
      話內容，足認本案被告丙○○對於證人甲○○將扣案之改
      造手槍藏放於其所使用之車號六一九五—ＪＦ號車輛後行
      李廂處一節，已知之甚詳。另再佐以證人甲○○於告訴被
      告丙○○其東西藏在後面的行李廂等事項後，即另要求被
      告丙○○不要將車輛隨便借予他人，而本案證人甲○○所
      稱之「東西」復又係藏放在一般借用車輛之人不會隨意開
      啟之後行李內，且其所稱之「東西」即扣案之改造槍枝所
      置放之位置，又係在後行李廂內有隔板覆蓋之原放置備胎
      處，因而借用人無法於開啟後車輛行李廂時，即可以目視
      發覺到該寄藏之物品，且該處一般車輛使用人除車輛爆胎
      欲找尋備胎更換輪胎時外，鮮少會掀開該隔板檢視其內物
      品，然於此種情形下，證人甲○○仍刻意告知被告丙○○
      要其不要將車隨意借予他人，顯見證人甲○○所稱之「東
      西」，確係屬其極怕他人發現其持有之物品，益徵上開證
      人甲○○證訴其告知被告丙○○所稱之東西，係為本案扣
      案之屬槍砲彈藥刀械管制條例所管制違禁物品即改造手槍
      一節相符。
（四）再者，證人甲○○雖於本院審理時，另二次改口證訴上開
      東西為Ｋ他命云云（見本院卷八六頁、八九頁）。然查，
      本案警方於搜索被告丙○○所使用之車號六一九五—ＪＦ
      號車輛後行李廂時，僅發現扣案之改造手槍及其他不具殺
      傷力之槍砲彈藥等物品，並未發現任何Ｋ他命或Ｋ他命殘
      渣袋等其他違禁物品，再佐以證人甲○○為現役軍人，其
      除休假外甚少搭乘使用前開車輛，復參之而平日使用該車
      之被告丙○○，其於本院審理時亦供稱很少打開後行李箱
      ，且其在本案經警搜索其車輛前，亦僅有丟掉放於駕駛座
      旁扶手處之置物箱及車內助手座之Ｋ他命等情，堪認於九
      十四年三月九日二人所稱之「東西」如為Ｋ他命，在同年
      月二十八日警方搜索該車時，應尚在該車後行李箱處，然
      警方既未在該車後行李箱處發現任何Ｋ他命或Ｋ他命之殘
      渣袋，顯見證人甲○○事後改稱其上開所稱放置在車後行
      李箱內之「東西」為Ｋ他命一節，已乏證據可資證明。次
      查，被告丙○○於本院審理時，復另供稱其與證人甲○○
      不會把Ｋ他命或Ｋ他命殘渣袋放在車後行李箱內，因為渠
      等都在車上施用Ｋ他命，如果將Ｋ他命放在後行李箱，要
      施用時還要到後行李箱去拿毒品，這樣很不方便等語。是
      由被告丙○○上開之供述，更加證明證人甲○○事後改稱
      上開置放於被告丙○○所使用之車輛後行李箱之「東西」
      ，係屬Ｋ他命云云等情，應於本院審理時要掩護本案被告
      丙○○之罪行，而刻意所為之掩飾之詞。另再徵之本案被
      告丙○○另供稱：其在將車輛借予他人使用時，仍將Ｋ他
      命放置在車輛前面扶手處之置物箱內或助手座下所置放之
      Ｋ盤內，並不會刻意將Ｋ他命藏放在他處等語，是由上開
      被告丙○○於將車輛借予他人時，仍繼續將毒品置放於原
      來置放之位置，而不會刻意藏放於其他更隱密之處所以防
      他人發現，顯見被告丙○○並不怕借用該車的友人發現其
      車內有毒品Ｋ他命，此情益徵前揭證人甲○○與被告丙○
      ○通話內容所談及藏於後行李箱之怕他人發現之物品，確
      係本案扣案之改造手槍，而非證人甲○○事後改稱之Ｋ他
      命。
（五）另查，被告丙○○與證人甲○○二人間之關係為男女朋友
      關係，且被告丙○○亦供承證人甲○○有事情均會告知伊
      等語，是衡之常情，證人甲○○如將扣案之改造手槍置放
      於被告丙○○所使用之車輛內，當無刻意隱瞞被告丙○○
      之理，而使被告丙○○於不知情之狀況下，而任意將車輛
      保養送修或請他人幫忙更換備胎時，不小心發現該藏放之
      槍械，而陷被告丙○○隨時經司法機關偵辦持有或寄藏槍
      械之風險。再稽一般男性極少使用化妝箱，然本案扣案改
      造手槍將查獲時，係裝置在一缺乏把手故顯屬老舊之化妝
      箱內等情，有本院勘驗查獲槍枝時之錄影帶內容之勘驗筆
      錄可證。經本院稽之證人甲○○上開化妝箱之來源時，證
      人甲○○供述係在購買扣案改造手槍之時間即九十三年十
      一月間某日前之一個月，其購買該化妝箱用來送其母親所
      使用，且其於九十三年十一月間將購得之扣案槍枝放入該
      置物箱內，並將該置物箱放置入被告丙○○所使用之車輛
      後行李箱原放置備胎處，並將該化妝箱上鎖以防止他人發
      現後，即未曾再予使用等語。然由上開化妝箱缺乏把手之
      老舊程度，以及本院勘驗時並未發現該化妝箱有上鎖等情
      以觀，堪認上開證人甲○○之供述與實情有極大之出入，
      顯見如非該置物箱係為證人甲○○之女友即被告丙○○所
      提供，則證人甲○○當可據實陳述該置物箱之客觀情狀，
      而無須刻意構詞掩飾上開置物箱之來源。是由證人甲○○
      上開不實證述內容，更加證明證人甲○○於本院審理時，
      證述被告丙○○不知其將扣案改造槍枝寄藏於上開車輛處
      ，並非實情。
（六）又查，警方另依臺灣臺南地方法院檢察署九十四年三月十
      七日九十四年乙○惟慎監續字第二六二號通訊監察書監聽
      被告丙○○所持用之門號0000000000號行動電
      話所得之錄音帶其譯製之通訊譯文顯示，於九十四年三月
      二十三日晚上七時二十五分許，證人甲○○以門號000
      000000號電話撥入該被告所持用之行動電話後，證
      人甲○○曾告知被告丙○○：「‧‧‧‧不就還好東西沒
      拿去放上面，不然就？」、而被告丙○○則回覆：「對啊
      」等語；以及證人甲○○告知被告丙○○：「還好我東西
      沒拿去放上面」等語，而被告丙○○則回覆：「啊還好他
      們不知道我有車」等語一節，有上開通訊監察書及通訊譯
      文等影本附於卷內可稽（見本院卷四一、九六頁及臺灣臺
      南地方法院檢察署九十四年度偵字第四二四○號偵查卷宗
      第二四頁）。被告丙○○與證人甲○○雖於本院審理時，
      均供述上開所稱之東西為Ｋ他命云云。然查，本案被告丙
      ○○於本院審理時即已供承，其於九十四年三月二十二日
      經警於其住所搜索時，即已供承其有施用毒品Ｋ他命之犯
      行，且警方並當場扣得Ｋ他命殘渣袋等語，復稽之被告丙
      ○○自承其施用Ｋ他命毒品有二年之期間，且常與其他友
      人共同施用毒品Ｋ他命等語，是由被告丙○○上開施用Ｋ
      他命毒品之經驗觀之，其施用Ｋ他命之期間非短，且復又
      非獨自一人於家中或其他隱蔽處施用，而係有與其他友人
      共同施用之情況，是想必其可由販賣Ｋ他命之販毒者處或
      其他共同施用Ｋ他命之友人處，得知現行法規對施用及持
      有Ｋ他命毒品之規範應，故其當應已知悉施用其持有第三
      級毒品Ｋ他命，並無處以刑罰除罰之規定。是由此觀之，
      被告丙○○既然於警方搜索其住處時，業已坦承有施用毒
      品Ｋ他命，並同時經警扣得Ｋ他命之殘渣袋，顯見被告上
      開與證人甲○○於通話中，渠等所稱怕為警方另行查獲而
      放在車上之東西，應即係本案扣案之改造槍枝無訛。是本
      案被告丙○○確有受證人甲○○之託，而為其寄藏扣案之
      改造手槍之事實，確可認定。
（七）綜上所查，被告丙○○所辯均屬卸責之詞，洵無足採，本
      件事證已臻明確，被告之犯行堪以認定，應依法論科。
二、核被告丙○○所為，係犯槍砲彈藥刀械管制條例第八條第四
    項未經許可寄藏可發射子彈具有殺傷力之改造手槍罪。起訴
    書犯罪事實雖認告係犯槍砲彈藥刀械管制條例該條項之未經
    許可持有可發射子彈具有殺傷力之改造手槍罪，惟業經公訴
    人當庭更正論以被告丙○○所犯之犯罪事實為未經許可寄藏
    可發射子彈具有殺傷力之改造手槍罪，除因上開蒞庭檢察官
    所變更之事實為與起訴書之事實為相同條項之論罪法條，而
    本院無庸變更起訴法條外，且本院亦當庭告知被告其所犯之
    事實及法條經蒞庭檢察官更正為槍砲彈藥刀械管制條例第八
    條第四項未經許可寄藏可發射子彈具有殺傷力之改造手槍罪
    ，自不妨礙被告丙○○之防禦權利，併此敘明。又本案扣案
    之彈匣一個為上開手槍之構成部分，有上開送驗之手槍、彈
    匣之照片二幀在卷可參（見臺灣臺南地方法院檢察署九十四
    年度偵字第四二四○號偵查卷宗第三一頁），並非單獨存在
    ，故不另論同條例第十三條第四項之未經許可寄藏持有槍彈
    之主要組成零件罪。爰審酌被告丙○○受託寄藏槍械之委託
    人對象為其男友，以及受寄藏保管扣案改造手槍之期間非常
    ，且於受寄藏之期間雖未持槍犯他案並造成他人傷亡，然其
    犯後於警詢、偵查中及本院審理時均否認犯行、態度不佳等
    一切情狀，量處如主文所示之刑，並就罰金部分，諭知易服
    勞役之折算標準，以示懲儆。扣案仿ＢＥＲＥＴＴＡ廠八四
    型半自動手槍製造之玩具手槍換裝土造金屬槍管改造而成之
    改造手槍一把（槍枝管制編號：0000000000號，
    含彈匣壹個），依槍砲彈藥刀械管制條例第五條之規定為違
    禁物，爰依刑法第三十八條第一項第一款之規定，宣告沒收
    之。
據上論斷，應依刑事訴訟法第二百九十九條第一項前段，槍砲彈
藥刀械管制條例第八條第四項，刑法第十一條前段、第四十二條
第一項、第三十八條第一項第二款，罰金罰鍰提高標準條例第二
條，現行法規所定貨幣單位折算新臺幣條例第二條，判決如主文
。
中　　華　　民　　國　　94　　年　　12 　　月  　6  　日
  　　　　　　　刑事第九庭  審判長法官  蔡  奇  秀
　　　　　　　　　　　　　　　　　法官  黃  欣  怡
　　　　　　　　　　　　　　　　　法官  楊  佳  祥
以上正本證明與原本無異。
如不服本判決，應於收受送達後10日內向本院提出上訴書狀（應
附繕本）。
    　　　　　　　　　　　　　　書記官  顏  惠  華
中　　華　　民　　國　　94　　年　　12 　　月  　6  　日
附錄本案論罪科刑法條全文：
槍砲彈藥刀械管制條例第八條：
未經許可，製造、販賣或運輸鋼筆槍、瓦斯槍、麻醉槍、獵槍、
空氣槍或第四條第一項第一款所定其他可發射金屬或子彈具有殺
傷力之各式槍砲者，處無期徒刑或五年以上有期徒刑，併科新臺
幣一千萬元以下罰金。
未經許可，轉讓、出租或出借前項所列槍枝者，處五年以上有期
徒刑，併科新臺幣一千萬元以下罰金。
意圖供自己或他人犯罪之用，而犯前二項之罪者，處無期徒刑或
七年以上有期徒刑，併科新臺幣一千萬元以下罰金。
未經許可，持有、寄藏或意圖販賣而陳列第一項所列槍枝者，處
三年以上十年以下有期徒刑，併科新臺幣七百萬元以下罰金。第
一項至第三項之未遂犯罰之。
